臺灣板橋地方法院交通事件裁定　　　　　　　　　　　九十一年度交聲字第八一號
　　原處分機關　交通部公路局臺北區監理所
　　異　議　人
　　即受處分人　甲○○
右列受處分人因違反道路交通管理處罰條例案件，對於原處分機關九十年六月十五日
北監五字第裁四０－ＡＣ0000000號處分，聲明異議，經臺灣臺北地方法院裁
定管轄錯誤移
    主  文
原處分撤銷。
甲○○汽車駕駛人，行車速度，超過規定之最高時速，處罰鍰肆佰元，並記違規點數
壹點。
    理  由
一、按汽車駕駛人，行車速度，超過規定之最高時速，處罰鍰四百元以上八百元以下
    之罰鍰；又汽車駕駛人違反本條例第四十條第一項者，除依原條款處罰鍰外，並
    予記違規點數一點，再本條例所定罰鍰之處罰，行為人接獲違反道路交通管理事
    件通知單後，應於十五日內，到達指定處所聽候裁決。但行為人認為舉發之事實
    與違規情形相符者，得不經裁決，逕依各該條款罰鍰最低額，自動向指定之處所
    繳納結案，修正道路交通管理處罰條例第四十條第一項、第六十三條第一項第一
    款、第九條第一項分別定有明文。
二、原處分機關略以：受處分人甲○○於民國八十九年八月四日晚上八時二十二分許
    ，駕駛車牌號碼ＩＬ－七四一九號自用小客車，在臺北市○○○路○段，於速限
    四十公里路段，經測速時速達六十三公里，超速二十三公里，應依修正前道路交
    通管理處罰條例第四十條第一項規定，裁處罰鍰八百元即折合新臺幣二千四百元
    ；異議人對於違規事實雖未爭執，然以伊因遷址迄未接獲違反道路交通管理事件
    通知單，即遭裁罰最高罰，殊難甘服等語置辯。
二、經查：前開異議人小客車於右揭時、地違規超速行駛，經警測速拍照逕行舉發，
    有現場超速相片及臺北市政府警察局舉發違反道路交通管理事件通知單等影本存
    卷可稽，異議人超速違規事實，甚為顯然，足堪認定。惟就舉發違反道路交通管
    理事件通知單有無合法送達於異議人乙節，原舉發機關臺北市政府警察局交通警
    察大隊除函送臺北市政府公報之公示送達名冊影本一張為證外，別無其他事證以
    供調查，復函稱本件違規通知單已逾六個月查詢期限，郵局已無從查覆等語，而
    核閱前開送達名冊，僅條列通知單號碼、被通知人姓名、住址、處罰機關等紀錄
    ，自無從證明已合法送達舉發違反道路交通管理事件通知單予異議人，是以異議
    人辯稱未收受舉發違反道路交通管理事件通知單，應非虛妄，綜上原處分機關之
    裁罰雖非無據，然其舉發違規通知過程既有可議，並致異議人喪失於收受前開通
    知單後十五日內自動依最低額繳納罰鍰之利益，應認本件異議為有理由，爰撤銷
    原處分，並自為裁罰如主文所示，用期適法。
據上論結，應依道路交通案件處理辦法第二十條前段，裁定如主文。
中      華      民      國九十一      年      一      月  三十一  日
                              臺灣板橋地方法院交通法庭
                                      法  官  朱 耀 平
右正本證明與原本無異
如不服本裁定應於送達後五日內向本院提出抗告狀
                                      書記官  黃 炎 煌
中      華      民      國      九十一      年      二      月    一    日
